# 购建固定资产和购买工程物资形成的负债记入“其他应付款”

提问人：qxbdzh 时间：2010-01-29 21:46:30
这个问题在“CPA之声”发过，没多少人计论，这里面专家多，再请教一下。 根据《企业会计准则指南》的规定，“2202 应付账款，本科目核算企业因购买材料、商品和接受劳务等经营活动应支付的款项。”那么购建固定资产和购买工程物资形成的负债不属于经营活动，是否应计入“其他应付款”。因为，其他应付款核算“本科目核算企业除应付票据、应付账款、预收账款、应付职工薪酬、应付利息、应付股利、应交税费、长期应付款等以外的其他各项应付、暂收的款项。” 另外，预付的工程款等，是记入“预付账款”的，但是如果存在负数，又要得分类至“其他应付款”，好象很别扭呀。

回答人：chenyiwei
回复 楼主 qxbdzh 的帖子在《企业会计制度》的时代，根据财会[2002]18号文规定，购建固定资产的应付款项也是在“应付帐款”科目中核算的，但这一规定确实混淆了经营活动和投资活动的界限。个人理解，在新准则下，购建固定资产的应付款应当是在“其他应付款”科目反映更为妥当。

提问人：szsupermao 时间：2012-02-29 09:50:07
我同意账务处理时，放其他应付款。如果期末存在借方余额，是否在报表需要重分类？

回答人：chenyiwei
借方余额根据产生原因和影响金额是否重大确定是否需要进行重分类。如果需要进行重分类的，可能会计入非流动资产项目。

提问人：lxch119 时间：2013-09-21 18:20:38
借方余额根据产生原因和影响金额是否重大确定是否需要进行重分类。如果需要进行重分类的，可能会计入非流动资产项目。
陈版，我这有疑问：如果是借方余额，则重分类至其他非流动资产，而贷方余额又为什么放在其他应付款（流动负债）比较合适？
这样的处理明显不对等啊！

回答人：chenyiwei
借方余额表明款项已经支付而资产尚未取得，因此其流动／非流动判断是根据资产的预计耗用、变现状况，认定为非流动资产。 贷方余额表示资产已经确认而款项尚未支付，因此其流动／非流动判断是根据该款项的预计支付时间。 两者判断的标准不同，所以会有该差异。